臺灣桃園地方法院刑事判決           100年度審易字第2336號
公  訴  人  臺灣桃園地方法院檢察署檢察官
被      告  陳建達
上列被告因竊盜案件，經檢察官提起公訴（100 年度偵字第2613
0 號、第26238 號），被告於本院準備程序進行中，就被訴事實
為有罪之陳述，經本院告知簡式審判程序意旨，並聽取當事人之
意見後，本院裁定依簡式審判程序審理，判決如下：
    主  文
陳建達踰越安全設備、侵入住宅竊盜，共貳罪，均累犯，各處有
期徒刑柒月。應執行有期徒刑壹年。
    事  實
一、陳建達前於民國97年間因竊盜等案件，經本院以98年度審易
    字第749 號判決分別判處有期徒刑7 月、6 月及4 月，應執
    行有期徒刑1 年2 月確定；復於同年間因竊盜等案件，經本
    院以98年度壢簡字第2414號判決分別判處有期徒刑2 月、2
    月，應執行以期徒刑3 月確定，並與前開應執行有期徒刑1
    年2 月接續執行，甫於100 年4 月10日期滿執行完畢。詎其
    猶不知悔改，而分別為以下犯行：
（一）於100 年8 月2 日下午3 時許，至桃園縣新屋鄉○○○路
      ○段392 巷39號，見該處氣窗未關，認有機可乘，竟意圖
      為自己不法之所有，基於竊盜之犯意，由該處屬安全設備
      之氣窗攀爬入內後，竊取魏淑娥所有之斜背包1 個（內有
      皮夾1 個、金融卡3 張、身分證、駕照、健保卡、重大傷
      病卡各1 張、行動電話1 支、大門鑰匙1 串及約新臺幣〈
      下同〉1,000 元現金），得手後旋即逃逸，嗣經警調閱監
      視器而於100 年8 月6 日其到案說明而循線查獲。
（二）復於100 年8 月11日晚間某時，意圖為自己不法之所有，
      基於竊盜之犯意，至桃園縣楊梅市○○○街22號，由該處
      屬安全設備之2 樓陽台氣窗攀爬入內後，竊取詹宥婷所有
      20,000元、機車鑰匙，並持該機車鑰匙竊得停放在該址1
      樓屋內之詹宥婷所有車牌號碼336 —GLE 號重型機車，得
      手後旋即逃逸，嗣經警在現場採集指紋送驗，經比對與陳
      建達指紋相符而查悉上情。
二、案經魏淑娥訴由桃園縣政府警察局楊梅分局報請臺灣桃園地
    方法院檢察署檢察官偵查起訴。
    理  由
一、本案被告所犯均為死刑、無期徒刑或最輕本刑為3 年以上有
    期徒刑以外之罪，其於本院準備程序中就前揭被訴事實均為
    有罪之陳述，經本院告知簡式審判程序之旨，並聽取當事人
    之意見後，本院依刑事訴訟法第273 條之1 第1 項規定，裁
    定進行簡式審判程序，合先敘明。
二、又本件既經本院裁定改依簡式審判程序審理，則依刑事訴訟
    法第273 條之2 、同法第159 條第2 項之規定，不適用傳聞
    法則有關限制證據能力及證據調查之相關規定。
三、上揭事實，業據被告於警詢、本院準備程序及審理時均自白
    不諱，核與證人即被害人魏淑娥、證人即被害人詹宥婷分別
    於警詢時證述之情節相符，復有贓物領據（保管）單、刑案
    現場照片、贓物認領保管單、起獲贓物照片、道路監視器翻
    拍照片、汽機車失竊紀錄單現場圖、桃園縣政府警察局車輛
    協尋與尋獲電腦輸入單、內政部警政署刑事警察局100 年9
    月16日刑紋字第1000111449號鑑定書及桃園縣政府警察局楊
    梅分局刑案現場勘察報告等在卷可稽，足認被告前揭自白核
    與事實相符，可以採信。綜上，本件事證明確，被告上揭犯
    行洵堪認定，應予依法論科。
四、論罪科刑方面
（一）按所謂「其他安全設備」，指門扇牆垣以外，依通常觀念
      足認防盜之一切設備而言，如門鎖、窗戶等，最高法院25
      年上字第4168號判例、45年臺上字第1443號及55年臺上字
      第547 號判例意旨可資參。查被告為本件竊盜犯行，係以
      踰越住宅氣窗之方式侵入該等住宅行竊，是核被告就犯罪
      事實（一）、（二）所為，均係犯刑法第321 條第1 項第
      1 款、第2 款之踰越安全設備、侵入住宅竊盜罪。公訴人
      漏未論及被告踰越安全設備竊盜之加重條件，尚有未洽，
      惟此部分犯行，業於起訴書之犯罪事實載明，僅為漏引起
      訴法條之加重款項，並不生變更起訴法條問題，本院自得
      逕予審酌。
（二）另公訴人雖認被告犯罪事實（一）部分，另應成立刑法第
      306 條之無故侵入住宅罪，惟100 年1 月26日修正公布施
      行之刑法第321 條第1 項第1 款「侵入住宅或有人居住之
      建築物、船艦或隱匿其內而犯之者」之加重竊盜罪，本質
      上即已將「侵入住宅或有人居住之建築物、船艦」等，列
      為加重之條件，是因侵入住宅竊盜而構成該款之罪者，即
      無再重複論以刑法第306 條侵入住宅罪之餘地，公訴意旨
      對此尚屬誤會，併予敘明。
（三）被告所犯上開2 罪間，犯意各別，行為互殊，應予分論併
      罰。
（四）又被告有如事實欄一所載之犯罪科刑及執行完畢紀錄，此
      有臺灣高等法院被告前案紀錄表在卷可按，其於有期徒刑
      執行完畢後，於 5年以內故意再犯本件最重本刑為有期徒
      刑以上之各罪，均為累犯，應依刑法第47條第1 項之規定
      加重其刑。
（五）爰審酌被告正值壯年，不思努力以正當勞力謀生，恣意竊
      取他人財物，危害社會治安非輕，原不宜寬縱，惟兼衡被
      告之動機、目的、手段、素行、犯後坦承犯行等一切情狀
      ，分別量處如主文所示之刑，並定其應執行之刑，以示懲
      儆。
據上論斷，應依刑事訴訟法第273 條之1 第1 項、第299 條第1
項前段，刑法321 條第1 項第1 款、第2 款、第47條第1 項、第
51條第5 款，判決如主文。
本案經檢察官白勝文到庭執行職務。
中    華    民    國   100    年    11    月    30    日
                        刑事庭    法  官  羅國鴻
以上正本證明與原本無異。
如不服本判決應於收受判決後10日內向本院提出上訴書狀，並應
敘述具體理由。其未敘述上訴理由者，應於上訴期間屆滿後20日
內向本院補提理由書( 均須按他造當事人之人數附繕本) 「切勿
逕送上級法院」。
                                  書記官  張筆隆
中    華    民    國   100    年    11    月    30    日
【論罪科刑法條】
刑法第321 條
犯竊盜罪而有下列情形之一者，處6 月以上、5 年以下有期徒刑
，得併科新臺幣10萬元以下罰金：
一、侵入住宅或有人居住之建築物、船艦或隱匿其內而犯之者。
二、毀越門扇、牆垣或其他安全設備而犯之者。
三、攜帶兇器而犯之者。
四、結夥三人以上而犯之者。
五、乘火災、水災或其他災害之際而犯之者。
六、在車站、埠頭、航空站或其他供水、陸、空公眾運輸之舟、
    車、航空機內而犯之者。
前項之未遂犯罰之。